【裁判字號】    97,抗,724
【裁判日期】    970603
【裁判案由】    假處分
【裁判全文】
臺灣高等法院民事裁定                   97年度抗字第724號
抗告人  丙○
上列抗告人與相對人乙○○、甲○○等間假處分事件，對於中華
民國九十七年三月六日台灣台北地方法院九十七年度裁全字第一
六四六號裁定，提起抗告，本院裁定如下：
    主  文
抗告駁回。
抗告費用由抗告人負擔。
    理  由
一、原裁定意旨略以：「聲請人（本件抗告人）未據提出能及時
    調查之證據，以釋明其與訴外人甲○○間有何債權債務關係
    ，暨乙○○與甲○○間就座落於台北縣新店市○○段０三二
    ０九之０００建號，０四五一之０００地號之不動產（下稱
    系爭不動產）之買賣關係，有何違法情事致侵害聲請人權益
    而有請求及假處分原因，其聲請即屬無從准許。」等語。
二、聲請及抗告意旨略以：「甲○○於民國（下同）九十五年九
    月八日刑事判決後，為求脫產，乃將其所有座落於台北縣之
    系爭不動產出賣於抗告人，業經如數付清，並約定於九十五
    年十月三日前辦理所有權移轉登記完畢。然竟詐害債權於九
    十五年九月八日將該系爭不動產移轉於相對人乙○○。唯恐
    系爭不動產現狀變更，而有日後不能強制執行或甚難執行之
    虞。並願提供擔保以代釋明。」等語。
三、按債權人就金錢請求以外之請求，欲保全強制執行者，得聲
    請假處分。假處分，非因請求標的之現狀變更，有日後不能
    強制執行，或甚難執行之虞者，不得為之。民事訴訟法第五
    百三十二條定有明文。且依同法第五百三十三條準用第五百
    二十六條第一項之結果，債權人應就其「請求之原因」及「
    假處分或定暫時狀態處分之原因」加以釋明，且兩者缺一不
    可。所謂釋明，係指提出能即時調查之證據，使法院生事實
    大概如此之心證而言，且上開釋明如有不足，而債權人陳明
    願供擔保或法院認為適當者，法院始得定相當之擔保，命供
    擔保後為假處分或定暫時狀態處分。經查，抗告人迄今所提
    系爭不動產謄本、戶籍謄本、刑事上訴書、本院九十五年上
    訴字第一四九七號刑事判決影本、囑託查封登記書等資料，
    充其量僅能顯示系爭不動產係基於相對人間之買賣關係而由
    相對人甲○○移轉於乙○○所有，仍無從釋明抗告人與甲○
    ○有何債權債務關係，或乙○○、甲○○二人有何侵害抗告
    人權益之請求原因。況且抗告人亦未提出其他能及時調查之
    證據，以資釋明乙○○之行為有致系爭不動產日後不能強制
    執行，或甚難執行之虞情形。而抗告人既未提出請求原因、
    假處分原因之釋明，即屬釋明欠缺，非釋明不足，如上說明
    ，自無提供擔保以代釋明可言。是原裁定將抗告人之聲請予
    以駁回，於法並無不合。抗告意旨猶執前詞，指摘原裁定不
    當，求為廢棄，為無理由。又抗告人於原法院業已撤回相對
    人甲○○部分之假處分聲請，有原法院卷調查筆錄在案可稽
    ，原裁定亦未將甲○○列為相對人，是抗告人自無從對之提
    起抗告，併此敘明。
四、據上論結，本件抗告為無理由，爰裁定如主文。
中    華    民    國    97    年    6     月    3     日
                    民事第三庭
                        審判長法  官    林敬修
                              法  官    黃騰耀
                              法  官    藍文祥
正本係照原本作成。
不得再抗告。（標的金額一百一十三萬元）
中    華    民    國    97    年    6     月    4     日
                              書記官    顧倪淑貞


司法院資訊處製作；財團法人民間司法改革基金會備份。
